# 股权收购中存在或有对价情况下的处理问题

提问人：bumianbuxiu 时间：2020-11-24 16:33:00
对于存在或有对价的股权交易存在下列几个疑惑，麻烦陈版指点
1 、非同一控制企业合并下，持股比例为100%，假设存在业绩承诺的或有对价，若未实现业绩承诺，业绩补偿款直接由交易对方（卖方）支付给标的公司，则在购买日估计该对价的公允价值为 0 ，则母公司个别报表按实际支付的对价确认长投成本，合并报表层面按照长投成本与取得净资产的差确认商誉。合并日后对或有对价进行重新估计，此时若或有对价的公允价值为 20 ，则母公司个别报表确认交易性金融资产 20 ，同时确认公允价值变动损益 20 。承诺期结束后，母公司应收的补偿款为 20 ，则此时，子公司个别报表层面将收到的金额却认为资本公积，那么母公司个表报表该如果进行处理，是增加长投的账面价值，同时冲掉交易性金融资产么？合并层面对于该笔交易又该如何进行抵消？
2 、还是上面的情况，如果持股比例为80%，存在少数股东，其他情况都相同的情况下该怎么处理？

回答人：chenyiwei
1 、子公司收到业绩补偿款计入资本公积时，母公司的处理如你所述，增加长投的账面价值，同时冲掉交易性金融资产。
2 、合并报表层面，抵销子公司的资本公积和母公司的长投增加额。在合并报表层面不体现资本公积增加。
3 、如果子公司存在少数股东，应关注这部分资本公积是否由各方股东共享，还是母公司独享。如果独享，则与全资子公司的情况无区别；如果是共享的，则母公司个别报表和合并报表层面仅就这部分业绩补偿款中归母部分确认收益，在合并报表层面将补偿款归少数股东部分增加少数股东权益。